<!DOCTYPE html PUBLIC "-//W3C//DTD XHTML 1.0 Transitional//EN" "http://www.w3.org/TR/xhtml1/DTD/xhtml1-transitional.dtd">
<html xmlns="http://www.w3.org/1999/xhtml">
<head>
	<meta http-equiv="Content-Type" content="text/html; charset=iso-8859-1" />
	<title>Ymmärrä suomea</title>
	<style type="text/css" media="all">@import "css/styles.css";</style>
	<script type="text/javascript" src="swfobject.js"></script>
</head>
<body class="font-medium">
	<div id="main-wrapper">
		<div id="topbar"></div>
		<div id="main-menu">
			<table cellspacing="0" cellpadding="0" border="0" class="add-links"><tr>
				<td class="item"><img class="raquo" src="i/raquo.gif" alt="" height="7" width="4" /><a href="/ymmarra/index.php?moduli=sanakirja">Sanakirja</a></td>
				<td class="item"><img class="raquo" src="i/raquo.gif" alt="" height="7" width="4" /><a href="/ymmarra/index.php?moduli=verbit">Verbiluettelo</a></td>
				<td class="item"><img class="raquo" src="i/raquo.gif" alt="" height="7" width="4" /><a href="/ymmarra/index.php?moduli=kielioppi">Kielioppi</a></td>
			</tr></table>
			<table cellspacing="0" cellpadding="0" border="0"><tr>
				<td class="item"><img class="raquo" src="i/raquo.gif" alt="" height="7" width="4" /><a href="/ymmarra/index.php">Etusivu</a></td>
				<td class="item"><img class="raquo" src="i/raquo.gif" alt="" height="7" width="4" /><a href="/ymmarra/index.php?moduli=tekstit">Lukutekstit</a></td>
			</tr></table>
		</div>
		<div id="content">
			<table cellspacing="0" cellpadding="0" border="0" id="content-wrapper"><tr>
				<td>
					<div id="left-menu">
												<div class="header-verb"><span>Verbit</span></div>
						<div class="menu">
								<div class="init"><a href="/ymmarra/index.php?moduli=verbit&kirjain=a">A</a></div>
								<div class="init"><a href="/ymmarra/index.php?moduli=verbit&kirjain=e">E</a></div>
								<div class="init"><a href="/ymmarra/index.php?moduli=verbit&kirjain=h">H</a></div>
								<div class="init"><a href="/ymmarra/index.php?moduli=verbit&kirjain=i">I</a></div>
								<div class="init"><a href="/ymmarra/index.php?moduli=verbit&kirjain=j">J</a></div>
								<div class="init"><a href="/ymmarra/index.php?moduli=verbit&kirjain=k">K</a></div>
								<div class="init"><a href="/ymmarra/index.php?moduli=verbit&kirjain=l">L</a></div>
								<div class="init"><a href="/ymmarra/index.php?moduli=verbit&kirjain=m">M</a></div>
								<div class="init"><a href="/ymmarra/index.php?moduli=verbit&kirjain=n">N</a></div>
								<div class="init"><a href="/ymmarra/index.php?moduli=verbit&kirjain=o">O</a></div>
								<div class="init"><a href="/ymmarra/index.php?moduli=verbit&kirjain=p">P</a></div>
								<div class="init"><a href="/ymmarra/index.php?moduli=verbit&kirjain=r">R</a></div>
								<div class="init"><a href="/ymmarra/index.php?moduli=verbit&kirjain=s">S</a></div>
								<div class="init"><a href="/ymmarra/index.php?moduli=verbit&kirjain=t">T</a></div>
								<div class="init"><a href="/ymmarra/index.php?moduli=verbit&kirjain=u">U</a></div>
								<div class="init"><a href="/ymmarra/index.php?moduli=verbit&kirjain=v">V</a></div>
								<div class="init"><a href="/ymmarra/index.php?moduli=verbit&kirjain=y">Y</a></div>
								<div class="init"><a href="/ymmarra/index.php?moduli=verbit&kirjain=Ä">Ä</a></div>
						</div>					</div>
				</td>
				<td>
					<div id="main-content">
						<div id="path">
							<a href=".">Etusivu</a> &gt; <a href="/ymmarra/index.php?moduli=verbit&kirjain=E">E</a>						</div>
													<h1>EDISTYÄ</h1>
						<table cellspacing="0" cellpadding="0" border="0">
							<tr>
								<td colspan="2" style="padding-bottom:10px;"><strong>Aktiivin indikatiivi</strong></td>
							</tr>
							<tr>
								<td><pre>PREESENS                   
minä     edistyn           
sinä     edistyt           
hän      edistyy           
me       edistymme         
te       edistytte         
he       edistyvät         

PASSIIVI
         edistytään        

IMPERFEKTI                 
         edistyin          
         edistyit          
         edistyi           
         edistyimme        
         edistyitte        
         edistyivät        

PASSIIVI
         edistyttiin       

PERFEKTI
olen     edistynyt         
olet     edistynyt         
on       edistynyt         
olemme   edistyneet        
olette   edistyneet        
ovat     edistyneet        

PASSIIVI
on       edistytty         

PLUSKVAMPERFEKTI
olin     edistynyt         
olit     edistynyt         
oli      edistynyt         
olimme   edistyneet        
olitte   edistyneet        
olivat   edistyneet        

PASSIIVI
oli      edistytty         
</pre></td>
								<td>&nbsp;&nbsp;&nbsp;</td>
								<td><pre>  KIELTOMUOTO 
  en        edisty
  et        edisty
  ei        edisty
  emme      edisty
  ette      edisty
  eivät     edisty


  ei        edistytä

   
  en        edistynyt
  et        edistynyt
  ei        edistynyt
  emme      edistyneet
  ette      edistyneet
  eivät     edistyneet


  ei        edistytty


  en    ole edistynyt
  et    ole edistynyt
  ei    ole edistynyt
  emme  ole edistyneet
  ette  ole edistyneet
  eivät ole edistyneet


  ei    ole edistytty


  en    ollut  edistynyt
  et    ollut  edistynyt
  ei    ollut  edistynyt
  emme  olleet edistyneet
  ette  olleet edistyneet
  eivät olleet edistyneet


  ei    ollut  edistytty
</pre></td>
							</tr>
						</table>
						<table cellspacing="0" cellpadding="0" border="0">
							<tr>
								<td colspan="2" style="padding-bottom:10px;"><strong>Aktiivin konditionaali</strong></td>
							</tr>
							<tr>
								<td><pre>PREESENS
minä     edistyisin        
sinä     edistyisit        
hän      edistyisi         
me       edistyisimme      
te       edistyisitte      
he       edistyisivät      

PASSIIVI
         edistyttäisiin    

PERFEKTI
olisin   edistynyt         
olisit   edistynyt         
olisi    edistynyt         
olisimme edistyneet        
olisitte edistyneet        
olisivat edistyneet        

PASSIIVI
olisi    edistytty         
</pre></td>
								<td>&nbsp;&nbsp;&nbsp;</td>
								<td><pre> 
  en        edistyisi
  et        edistyisi
  ei        edistyisi
  emme      edistyisi
  ette      edistyisi
  eivät     edistyisi


  ei        edistyttäisi


  en    olisi  edistynyt
  et    olisi  edistynyt
  ei    olisi  edistynyt
  emme  olisi  edistyneet
  ette  olisi  edistyneet
  eivät olisi  edistyneet


  ei    olisi  edistytty
</pre></td>
							</tr>
						</table>
						<table cellspacing="0" cellpadding="0" border="0">
							<tr>
								<td colspan="2" style="padding-bottom:10px;"><strong>Aktiivin potentiaali</strong></td>
							</tr>
							<tr>
								<td><pre>PREESENS
minä     edistynen         
sinä     edistynet         
hän      edistynee         
me       edistynemme       
te       edistynette       
he       edistynevät       

PASSIIVI
         edistyttäneen     

PERFEKTI
lienen   edistynyt         
lienet   edistynyt         
lienee   edistynyt         
lienemme edistyneet        
lienette edistyneet        
lienevät edistyneet        

PASSIIVI
lienee   edistytty         
</pre></td>
								<td>&nbsp;&nbsp;&nbsp;</td>
								<td><pre> 
  en        edistyne
  et        edistyne
  ei        edistyne
  emme      edistyne
  ette      edistyne
  eivät     edistyne


  ei        edistyttäne


  en    liene  edistynyt
  et    liene  edistynyt
  ei    liene  edistynyt
  emme  liene  edistyneet
  ette  liene  edistyneet
  eivät liene  edistyneet


  ei    liene  edistytty
</pre></td>
							</tr>
						</table>
						<table cellspacing="0" cellpadding="0" border="0">
							<tr>
								<td colspan="2" style="padding-bottom:10px;"><strong>Aktiivin imperatiivi</strong></td>
							</tr>
							<tr>
								<td><pre>PREESENS

(sinä)   edisty            
(hän)    edistyköön        
(me)     edistykäämme      
(te)     edistykää         
(he)     edistykööt        

PASSIIVI
         edistyttäköön     

PERFEKTI

ole      edistynyt         
olkoon   edistynyt         
olkaamme edistyneet        
olkaa    edistyneet        
olkoot   edistyneet        

PASSIIVI
olkoon   edistytty         
</pre></td>
								<td>&nbsp;&nbsp;&nbsp;</td>
								<td><pre> 

  älä       edisty 
  älköön    edistykö
  älkäämme  edistykö
  älkää     edistykö
  älkööt    edistykö


  älköön    edistyttäkö



  älä      ole  edistynyt
  älköön   olko edistynyt
  älkäämme olko edistyneet
  älkää    olko edistyneet
  älkööt   olko edistyneet


  älköön   olko edistytty
</pre></td>
							</tr>
						</table>
						<table cellspacing="0" cellpadding="0" border="0">
							<tr>
								<td colspan="2" style="padding-bottom:10px;"><strong>Verbin nominaalimuodot</strong></td>
							</tr>
							<tr>
								<td><pre>I INFINITIIVI              
Lyhyempi muoto:            
         edistyä           

Pitempi muoto:             
         edistyäkseni      
         edistyäksesi
         edistyäkseen
         edistyäksemme
         edistyäksenne
         edistyäkseen

III  INFINITIIVI           
inessiivi    edistymässä   
elatiivi     edistymästä   
illatiivi    edistymään    
adessiivi    edistymällä
abessiivi    edistymättä   
instruktiivi edistymän     
                           
Passiivi
instruktiivi edistyttämän  
                           
                           
</pre></td>
								<td>&nbsp;&nbsp;&nbsp;</td>
								<td><pre>  II INFINITIIVI
  inessiivi     edistyessä
  instruktiivi  edistyen

  Passiivi
  inessiivi     edistyttäessä






  IV INFINITIIVI
  nominatiivi   edistyminen
  partitiivi    edistymistä
     

  I PARTISIIPPI 
  aktiivi       edistyvä
  passiivi      edistyttävä

  II PARTISIIPPI 
  aktiivi       edistynyt
  passiivi      edistytty
</pre></td>
							</tr>
						</table>

					</div>
				</td>
			</tr></table>		</div>
		<div id="footer"><a href="http://www.oph.fi/"><img src="i/oph_logo_ymmarrasuomea.gif" width="157" height="35" alt="OPH" /></a></div>
	</div>
</body>
</html>
